# 有关于弃置费用的一个知识点

提问人：diskjerry 时间：2018-03-23 23:37:04
各位老师，有个问题想要请教一下大家，在学习固定资产有关弃置费用时，有这样一个描述就是： 1.对于预计负债的减少，以该固定资产的账面价值为限扣减固定资产成本。如果预计负债的减少额超过该固定资产的账面价值，超出部分确认为当期损益。 2.对于预计负债的增加，增加该固定资产的成本。 按照上述原则调整的固定资产，在资产剩余使用寿命年限内计提折旧。一旦该固定资产的使用寿命结束，预计负债的所有后续变动应在发生时确认为损益。 对于“一旦该固定资产的使用寿命结束，预计负债的所有后续变动应在发生时确认为损益”，有些不理解，不知道这句话位于这个位置是想说明什么，感觉像是说如果固定资产使用寿命提前结束，支付的弃置费用与预计负债的差额应影响当期损益，可这与固定资产中弃置费用的调整没有什么联系呀？换句话说，就算弃置费用没有按照上述原则调整，如果固定资产提前处置，后续的弃置费用也应当计入当期损益呀，感觉自己理解的和这句话想表达本身的意思并不一样，所以请教各位老师，这句话处于这个语句中到底是什么意思呢？困惑了好久，先行感谢各位

回答人：chenyiwei
由于存在弃置义务的固定资产，其使用寿命结束后的弃置过程可能要持续相当长的时间（可能长达几十年），因此完全可能出现资产已经折旧完毕而预计负债仍存在并持续发生支出的情况。这种情况下，对预计负债的最佳估计金额仍需要每年进行复核调整。此时的调整就不可能形成新的资产，只能直接计入损益了。